【裁判字號】    92,訴,77
【裁判日期】    920326
【裁判案由】    違反毒品危害防制條例
【裁判全文】
臺灣屏東地方法院刑事判決                            九十二年度訴字第七七號
    公  訴  人  臺灣屏東地方法院檢察署檢察官
    被      告  甲○○
右列被告因違反毒品危害防制條例案件，經檢察官提起公訴（九十一年度偵字第六五
六四號），本院判決如左：
     主  文
甲○○連續轉讓第二級毒品，累犯，處有期徒刑拾月。扣案之第二級毒品安非他命含
袋重拾玖點玖公克沒收銷毀之。
     事  實
一、甲○○前因違反麻醉藥品管理條例案件，經法院判處有期徒刑四月，如易科罰金
    ，以參佰元折算一日確定，於民國八十六年九月二十日易科罰金執行完畢，詎仍
    不知悔悟，基於轉讓第二級毒品安非他命之概括犯意，自九十一年八月八日起至
    同年月二十日止，在屏東縣東港鎮船頭里中山國宅某號四樓內，連續無償轉讓第
    二級毒品安非他命十三次予黃世昌施用，每次均少許，嗣於九十一年八月二十日
    下午五時四十五分許，與黃世昌共同騎車行經同鎮○○路電信局前時，為警盤檢
    查獲，並扣得其所有之安非他命含袋重二十公克（驗餘含袋重十九點九公克）。
二、案經臺灣屏東地方法院檢察署檢察官自動檢舉偵查起訴。
     理  由
一、右揭事實，訊據被告甲○○於本院審理時，固坦承有轉讓安非他命予黃世昌施用
    之事實，惟矢口有何概括犯意，辯稱：伊僅在九十一年八月十九日提供安非他命
    一次予黃世昌而已，並沒有起訴書所說那麼多次云云。經查，前開事實，業據被
    告於九十一年八月二十一日偵訊時坦承不諱，核與證人黃世昌於警訊及偵訊時證
    述如何自被告處取得安非他命等經過情節大致相符，且證人於九十一八月二十日
    為警查獲所採集之尿液，經送驗結果確呈甲基安非他命陽性反應，有屏東縣衛生
    局九十一年九月二日屏縣衛檢六字第九一０二五三號煙毒及麻醉藥品類委託檢驗
    結果通知書一紙在卷可稽，足認被告上開於偵訊初訊時所為不利於己之自白，確
    與事實相符，應可採信。被告事後翻異，改稱：僅有一次云云，無非避重就輕，
    自不可採。又被告、證人於警偵訊時均僅供述有每日轉讓安非他命情事等語，然
    並未提及每日轉讓之次數，自應以對被告最有利之每日一次為計算標準，是被告
    自九十一年八月八日起至同年月二十日止，每日一次，計轉讓安非他命十三次予
    黃世昌一節，亦堪認定。綜上所述，本案事證明確，被告轉讓安非他命犯行，洵
    堪認定。
二、查安非他命係毒品危害防制條例第二條第二項第二款所定之第二級毒品，是核被
    告轉讓安非他命予黃世昌之行為，係犯同條例第八條第二項之轉讓第二級毒品罪
    。被告先後十三次轉讓安非他命行為，時間緊接，所犯罪名相同，顯係出於概括
    之犯意為之，為連續犯，爰依刑法第五十六條之規定以一罪論，並加重其刑。被
    告有事實欄所載論罪科刑執行之情形，有臺灣屏東地方法院檢察署刑案資料查註
    紀錄表及臺灣高等法院被告全國前案紀錄表各一份在卷可查，其受有期徒刑執行
    完畢後，五年之內再犯有期徒刑以上刑之本罪，為累犯，應依刑法第四十七條規
    定遞加重其刑。爰審酌被告轉讓毒品予他人吸食，危害他人身心，犯罪手段、動
    機均可議，且犯罪後反覆翻異供詞，浪費訴訟資源等一切情狀，量處如主文所示
    之刑。扣案含袋重十九點九公克之白色晶體，經送請高雄醫院大學附設中和紀念
    醫院檢驗結果，確係第二級毒品甲基安非他命無訛，有該院九十二年二月二十五
    日管藥認可字第００五號檢驗報告一份附卷可稽，應依毒品危害防制條例第十八
    條第一項前段宣告沒收銷毀之（因鑑耗之安非他命０點一公克既已滅失自無庸宣
    告沒收銷毀之）。
據上論斷，應依刑事訴訟法第二百九十九條第一項前段，毒品危害防制條例第八條第
二項、第十八條第一項前段，刑法第十一條前段、第五十六條、第四十七條，判決如
主文。
本案經檢察官莊啟勝到庭執行職務。
中      華      民      國      九十二      年    三    月    二十六    日
                                      臺灣屏東地方法院刑事第一庭
                                          審判長法  官  潘正屏
                                                法  官  包梅真
                                                法  官  林世民
右正本證明與原本無異。
如不服本判決應於收受本判決後送達後十日內向本院提出上訴書狀，其未敘述上訴理
由者，並得於提起上訴後十日內向本院補提理由書狀（均須按他造當事人之人數附繕
本 ）「切勿逕送上級法院」
                                                書記官  薛慧茹
中      華      民      國      九十二     年    三    月    二十六    日
附錄論罪科刑法條：
毒品危害防制條例第八條第二項：
轉讓第二級毒品者，處六月以上五年以下有期徒刑，得併科新台幣七十萬元以下罰金
。


司法院資訊處製作；財團法人民間司法改革基金會備份。
